【裁判字號】    92,訴,563
【裁判日期】    920613
【裁判案由】    毒品危害防制條例
【裁判全文】
臺灣彰化地方法院刑事判決                          九十二年度訴字第五六三號
    公  訴  人  臺灣彰化地方法院檢察署檢察官
    被      告  甲○○
右列被告因違反毒品危害防制條例案件，經檢察官提起公訴（九十一年度毒偵字第二
八二九號、第二九六四號、九十二年度毒偵字第四五二號），本院判決如左：
        主  文
甲○○連續施用第一級毒品，處有期徒刑壹年，扣案之含有海洛因殘渣之塑膠袋肆個
沒收銷燬之、注射針筒肆支沒收；又施用第二級毒品，處有期徒刑捌月；應執行有期
徒刑壹年陸月，扣案之含有海洛因殘渣之塑膠袋肆個沒收銷燬之、注射針筒肆支沒收
。
        事  實
一、甲○○曾於民國九十年十月間及九十一年一月間分別因施用毒品案件，經本院分
    別以九十年度毒聲字第三九五九號，及九十一年度毒聲字第四０號裁定送勒戒處
    所觀察、勒戒後，均認無繼續施用毒品之傾向，分別由台灣彰化地方法院檢察署
    檢察官於九十年十一月三十日及九十一年一月二十三日，以九十年度毒偵字第三
四九八號及九十一年毒偵字第七四號為不起訴處分確定。仍不知悔改，復基於施
    用第一級毒品之概括犯意，於九十一年六月十四日某時起，至九十二年五月七日
    九時許止，連續在彰化縣彰化市某友人住處，以將海洛因溶入水中，再以針筒注
    射之方式，約二、三天一次，施用海洛因多次；又另行基於施用第二級毒品之犯
    意，於九十一年十一月四日下午某時許，在其位於彰化縣彰化市○○里○○路六
    號住處，以將第二級毒品甲基安非他命置於玻璃管內點燃加熱吸用其煙霧之方式
    ，施用安非他命一次。嗣分別於九十一年六月十七日二十二時四十五分許及同年
    八月十六日十六時許，因列管毒品人口至彰化縣警察局彰化分局接受定期採尿檢
    驗，結果均呈鴉片類陽性反應，及為警於九十一年十一月七日十二時二十分許，
    在彰縣彰化市○○里○○路六號其住處查獲，並扣得其所有含有海洛因殘渣之塑
    膠袋四個，供施用毒品之注射針筒四支，及於本院審理時自白，始查悉上情。
二、案經彰化縣警察局彰化分局報請臺灣彰化地方法院檢察署檢察官偵查起訴。
        理  由
一、右揭犯罪事實，業據被告甲○○分別於警訊中，及本院審理時坦承不諱，且其被
    查獲後為警採集之尿液，分別送請詮昕科技股份有限公司及彰化縣衛生局檢驗結
    果，分別呈鴉片類及甲基安非他命、嗎啡（海洛因施用入人體後，水解還原成嗎
    啡，再循嗎啡之代謝方式排出體外）陽性反應，有詮昕科技股份有限公司九十一
    年六月二十六日報告編號00000000號、九十一年八月二十八日報告編號
    00000000號濫用藥物尿液檢驗報告及彰化縣衛生局九十一年十一月二十
    五日煙檢字第九一二一六０號煙毒尿液檢驗成績書各一紙在卷可按。又扣案之塑
    膠袋經送法務部調查局檢驗結果，確含有第一級毒品海洛因無訛，亦有該局九十
    一年十二月四日調科壹字第一四０００八八六九號鑑定通知書一紙附卷可參，並
    有該含有海洛因殘渣之塑膠袋四個及被告所有供施用毒品之注射針筒四支扣案可
    資佐證，被告之自白堪以採信。本件事證明確，被告犯有施用毒品之犯行應堪認
    定。
二、又被告曾於九十年十月間及九十一年一月間分別因施用毒品案件，經本院分別以
    九十年度毒聲字第三九五九號，及九十一年度毒聲字第四０號裁定送勒戒處所觀
    察、勒戒後，均認無繼續施用毒品之傾向，分別由台灣彰化地方法院檢察署檢察
    官於九十年十一月三十日及九十一年一月二十三日，以九十年度毒偵字第三四九
    八號及九十一年毒偵字第七四號為不起訴處分確定等情，有台灣高等法院被告全
    國前案紀錄表及臺灣彰化地方法院檢察署刑案資料查註紀錄表等資料在卷足憑，
    顯係於前案施用毒品經二次觀察、勒戒後，均認無繼續施用毒品之傾向，由檢察
    官為二次不起訴處分後，五年內再犯本件施用毒品罪，應予依法論科。
三、核被告所為，係犯毒品危害防制條例第十條第一項之施用第一級毒品罪及第十條
    第二項之施用第二級毒品罪。被告分別持有第一、二級毒品之低度行為應各為其
    施用之高度行為吸收，不另論罪，並予敘明。被告先後多次施用第一級毒品海洛
    因之犯行，時間緊接，所犯又係構成要件相同之罪名，顯係基於概括犯意反覆為
    之，為連續犯，應依刑法第五十六條之規定論以一罪，並加重其刑。另被告自白
    九十一年十一月七日至九十二年五月七日止之施用第一級毒品海洛因犯行，雖未
    據起訴，惟與起訴有罪部分有連續犯之裁判上一罪關係，本院自得一併究審。又
    其前開所犯二罪間，犯罪構成要件不同，行為互殊，顯係基於各別犯意為之，應
    予分論併罰。爰審酌被告犯罪次數、施用之期間、動機、目的、方法、不知珍惜
    身體，犯罪所生危害，及犯後坦承犯行，態度良好等一切情狀，各量處如主文所
    示之刑，並定其應執行之刑，以示懲處。扣案被告所有之含有海洛因殘渣之塑膠
    袋四個，無法與海洛因析離，全視為海洛因，屬第一級毒品，爰依毒品危害防制
    條例第十八條第一項前段規定，沒收銷燬之。至被告所有，供其施用毒品之注射
    針筒四支，併依刑法第三十八條第一項第二款之規定宣告沒收。
據上論斷，應依刑事訴訟法第二百九十九條第一項前段，毒品危害防制條例第十條第
一項、第二項、第十八條第一項前段，刑法第十一條前段、第五十六條、第五十一條
第五款、第三十八條第一項第二款，判決如主文。
本案經檢察官林鈴淑到庭執行職務。
中      華      民      國      九十二      年      六    月    十三    日
                                臺灣彰化地方法院刑事第一庭
                                      法      官
右正本證明與原本無異。
如不服本判決，應於判決送達後十日內，向本院提出上訴狀（須附繕本）。
                                      法院書記官
中      華      民      國      八十        年            月            日


司法院資訊處製作；財團法人民間司法改革基金會備份。
